【裁判字號】    95,再易,80
【裁判日期】    950721
【裁判案由】    返還借款
【裁判全文】
臺灣高等法院民事裁定                  95年度再易字第80號
再審原告  乙○○
再審被告  甲○○
          張黃蜂
上列當事人間返還借款事件，再審原告對於中華民國95年4月25
日本院94年度再易字第39號確定判決提起再審，本院裁定如下：
    主    文
再審之訴駁回。
再審訴訟費用由再審原告負擔。
    事實及理由
一、按再審之訴，法院認無再審理由，判決駁回後，不得以同一
    事由，對於原確定判決或駁回再審之訴之確定判決，更行提
    起再審之訴。又再審之訴不合法者，法院應以裁定駁回之。
    民事訴訟法第498條之1及第502條第1項分別定有明文。
二、再審原告主張：
  (一)鉑鈾公司起草章程、台北北門郵局第4052號存證信函及收件
    回執、台北中正堂郵局第207號存證信函、總統府公共事務
    室92年10月14日華總公三字第09200181780號函、監察院92
    年10月3日（92）院台業貳字第0920166097號函、臺北市政
    府93年7月14日府建商字第09303510700號函、臺北市商業管
    理處93年8月10日北市商二字第09331863500號函、鉑鈾公司
    91年6月17日股東會議紀錄、鉑鈾公司91年6月3日董監事會
    議紀錄等9項證物，於再審原告提起本院93年度再易字第157
    號再審之訴時即已附於再審狀一併提出，與民事訴訟法第49
    6條第1項第13款之再審事由相符。
  (二)再審被告共同保證並取得系爭借款後即避不見面不還款，且
    拒不繳納股款，已喪失鉑鈾公司之股東及董監事資格，原判
    決未審及此，違背經驗法則，顯有民事訴訟法第496條第1項
    第2款判決理由與主文顯有矛盾者之再審事由。
  (三)再審原告所主張之90年3月13日開會記錄及起草章程，於原
    確定判決審理時即已提出未經斟酌，自有所謂發現未經斟酌
    之證物或就足影響於判決之重要證物未斟酌可言。況該開會
    記錄內容已決議同意授權再審原告代表公司向自己借款，縱
    再予以斟酌，為有利於再審原告之裁判，再審原告主張有此
    再審理由，顯有可採。
三、經查：兩造間返還借款事件，前經台灣台北地方法院92年度
    訴字第5451號及本院93年度上易字第339號判決再審原告敗
    訴確定，嗣其對本院上開確定判決提起再審之訴，經本院93
    年度再易字第157號判決以無理由駁回，再審原告又對本院
    93年度再易字第157號確定判決提起再審之訴，亦經本院94
    年度再易字第39號判決以無理由駁回，有上開判決書附卷可
    稽。
    本件上開再審理由(一)，再審原告前執之對本院93年度再易字
    第15 7號確定判決提起再審之訴，業經本院94年度再易字第
    39 號以再審無理由駁回（見該判決理由三，本院卷第13頁
    ）。上開再審理由(二)、(三)，再審原告前執之對本院93年度上
    易字第339號確定判決提起再審之訴，亦經本院93年度再易
    字第157號判決以再審無理由駁回（見該判決理由一、(二)、
    (四)、三、五，本院卷第20至21頁）。茲再審原告以同一事由
    ，對本院94年度再易字第39號確定判決提起再審之訴。依首
    揭規定，為不合法，應予駁回。
四、據上論結，本件再審之訴不合法，爰依民事訴訟法第502條
    第1項、第78條，裁定如主文。
中    華    民    國    95    年    7    月    21     日
                  民事第11庭審判長法  官   鄭雅萍
                                  法  官   蘇芹英
                                  法  官   薛中興
正本係照原本作成。
不得抗告。
中    華    民    國    95    年    7     月    25    日
                                  書記官   黃瑞芬


司法院資訊處製作；財團法人民間司法改革基金會備份。
